【裁判字號】    89,訴,1009
【裁判日期】    890731
【裁判案由】    毒品危害防制條例
【裁判全文】
臺灣高雄地方法院刑事判決                       八十九年度訴字第一九號
    公  訴  人  臺灣高雄地方法院檢察署檢察官
    被      告  甲○○
右列被告因毒品危害防制條例案件，經檢察官提起公訴 (八十九年度毒偵字第二０七
五號)，及併案審理（八十九年度毒偵字第一四三一、三一五三、三三一七號），本
院判決如左：
    主  文
甲○○連續施用第一級毒品，處有期徒刑壹年伍月，海洛因肆小包（毛重貳．參公克
）及陸小包（毛重拾陸．壹肆公克）均沒收銷燬之；又連續施用第二級毒品，處有期
徒刑捌月，安非他命壹小包（驗後毛重參．柒公克）及壹小包（毛重壹．參公克）均
沒收銷燬之。應執行有期徒刑壹年拾月。海洛因肆小包（毛重貳．參公克）及陸小包
（毛重拾陸．壹肆公克）、安非他命壹小包（驗後毛重參．柒公克）及壹小包（毛重
壹．參公克）均沒收銷燬之。
    事  實
一、甲○○曾於民國八十七年間因施用第一級、第二級毒品案件，經台灣高雄地方法
    院檢察署檢察官（下稱檢察官）聲請本院以八十七年度毒聲字第四二九七號裁定
    送觀察、勒戒後，認無繼續施用毒品之傾向，由檢察官於八十八年一月二十九日
    以八十八年度偵字第二二三三號不起訴處分確定。復於八十八年間因施用第一級
    毒品、第二級毒品案件，經檢察官聲請本院以八十八年毒聲字第二二０八號送觀
    察、勒戒後，有繼續施用毒品傾向，由檢察官聲請本院以八十八年毒聲字第五八
    四六號裁定令入戒治處所施以強制戒治，戒治屆滿三月，因成效評定為合格，經
    檢察官聲請本院以八十八年毒聲字第九四三六號裁定停止戒治，其餘期間付保護
    管束，並經法院判處有期徒刑一年九月確定。詎甲○○不知悛悔，復基於概括之
    犯意，自八十九年一月十六日起至同年四月廿四日止，連續在其高雄縣仁武鄉○
    ○村○○街一０二巷廿六弄十號住處，以非非他命晶體置於鋁箔紙上，下端以火
    燒烤，使安非他命晶體汽化，產生白煙予以吸用之方式，施用第二級毒品安非他
    命多次，平均二或三日施用一次；又另行基於概括之犯意，自八十九年一月廿六
    日起至同年四月廿七日止，連續在其上開住處，以海洛因粉末摻入菸絲，點著香
    煙吸用之方式，施用第一級毒品海洛因多次，平均約每二或三日施用一次。先於
    八十九年一月十七日下午二時二十分許，在高雄縣仁武鄉○○村○○街一０二巷
    二六弄十號，為警查獲。嗣於八十九年一月二十六日，經台灣高雄地方法院檢察
    署觀護人依法對其定期採尿送驗結果，發現其尿液中呈有甲基安非他命及嗎啡陽
    性反應，而查獲其有施用第一級、第二級毒品。再於八十九年二月十日十四時許
    ，在高雄縣鳳山市○○○路旁，為警查獲，並扣得其持有之海洛因四小包（毛重
    二．三公克）及安非他命一小包（驗前毛重三．七五公克、驗後毛重三．七公克
    ）。又於八十九年四月廿七日晚上八時五十分許，在國道中山高速公路北向三七
    二公里處（高雄縣田寮鄉）為警查獲，扣得其持有之海洛因六小包（毛重十六．
    一四公克）及安非他命一小包（毛重一．三公克）。經檢察官聲請本院以八十九
    年度毒聲字第二一七七號裁定撤銷停止戒治，並令入戒治處所施以強制戒治迄今
    。
二、案經台灣高雄地方法院檢察署觀護人告發臺灣高雄地方法院檢察署檢察官偵查起
    訴，暨併案審理。
    理  由
一、右揭事實訊據被告甲○○坦承不諱，並有前開第二次查獲時扣案之海洛因四小包
    （毛重二．三公克）及安非他命一小包（驗前毛重三．七五公克、驗後毛重三．
    七公克），第三次查獲時扣案之海洛因六小包（毛重十六．一四公克）及安非他
    命一小包（毛重一．三公克）可資佐證，又被告於前揭時地至台灣高雄地方法院
    檢察署觀護人處定期驗尿時，親自採集之尿液，驗出甲基安非他命及嗎啡陽性反
    應（按海洛因注射入人體後，水解還原成嗎啡，再循嗎啡之代謝方式排出體外，
    已據行政院衛生署藥物食品檢驗局以（73）藥檢壹字第０三０二二一號函說明綦
    詳），有該署受保護管束人（被告）尿液檢驗監管紀錄表及台灣檢驗科技股份有
    限公司濫用藥物實驗室出具之濫用藥物尿液檢驗報告各一紙附卷可稽，且被告於
    前開第三次為警查獲後，於警訊時親自採集之尿液，亦呈有甲基安非他命及嗎啡
    之陽性反應，有高雄縣衛生局煙毒尿液檢驗成績書一紙在卷可按。又被告於於八
    十七年間一犯施用第一級、第二級毒品案件，經檢察官聲請本院以八十七年度毒
    聲字第四二九七號裁定送觀察、勒戒後，認無繼續施用毒品之傾向，由檢察官於
    八十八年一月二十九日以八十八年度偵字第二二三三號不起訴處分確定。復於八
    十八年間二犯施用第一級毒品、第二級毒品案件，經檢察官聲請本院以八十八年
    毒聲字第二二０八號送觀察、勒戒後，有繼續施用毒品傾向，由檢察官聲請本院
    以八十八年毒聲字第五八四六號裁定令入戒治處所施以強制戒治，戒治屆滿三月
    ，因成效評定為合格，經檢察官聲請本院以八十八年毒聲字第九四三六號裁定停
    止戒治，其餘期間付保護管束，並經法院判處有期徒刑一年九月確定，詎被告又
    三犯本件施用第一級、第二級毒品案件，經檢察官聲請本院以八十九年度毒聲字
    第二一七七號裁定撤銷停止戒治，並令入戒治處所施以強制戒治迄今等情，有本
    院被告院內索引卡紀錄表、台灣高等法院被告全國前案紀錄表、台灣高雄地方法
    院檢察署刑案資料查註紀錄表在卷可考。從而，本件罪證明確，被告犯行堪以認
    定，應依法論科。
二、核被告所為，係犯毒品危害防制條例第十條第一項施用第一級毒品罪及同條例第
    十條第二項施用第二級毒品罪。被告施用第一級毒品海洛因及施用第二級毒品安
    非他命前後，持有海洛因及安非他命之低度行為，應分別為施用海洛因及安非他
    命之高度行為所吸收，不另論其持有第一級、第二級毒品罪。被告先後多次施用
    第一級、第二級毒品之犯行，時間緊接，犯罪構成要件相同，顯係基於概括犯意
    反覆為之，均應依連續犯之規定，分別論以一罪，並依法加重其刑。又被告所犯
    上開二罪間，犯意各別，罪名互異，應予分論並罰。爰審酌被告長期施用第一級
    毒品海洛因、第二級毒品安非他命，曾經觀察勒戒、強制戒治及判處有期徒刑確
    定後，仍繼續施用，足見其對施用毒品之行為不知悛悔，行為頗有不當，對於社
    會秩序不無危害，惟其犯後坦承罪行，態度良好等一切情狀，分別量處如主文所
    示之刑，並定其應執行之刑，以資懲儆。扣案之海洛因四小包（毛重二．三公克
    ）、安非他命一小包（驗後毛重三．七公克）及海洛因六小包（毛重十六．一四
    公克）、安非他命一小包（毛重一．三公克），係第一級、第二級毒品，應依毒
    品危害防制條例第十八條第一項前段宣告沒收銷燬之。
三、併案之台灣高雄地方法院檢察署八十九年度毒偵字第一四三一、三一五三、三三
    一七號案，被告施用第一級毒品海洛因、第二級毒品安非他命之事實，未據起訴
    ，惟與起訴部分有連續犯之裁判上一罪關係，為起訴效力所及，本院應併予審究
    ，附此說明。
據上論斷，應依刑事訴訟法第二百九十九條第一項前段，毒品危害防制條例第十條第
一項、第二項、第十八條第一項前段，刑法第十一條、第五十六條、第五十一條第五
款，判決如主文。
本案經檢察官陳正達到庭執行職務
中    華    民    國      八十九      年      七      月    三十一      日
                                      臺灣高雄地方法院刑事庭
                                法  官   郭錦茂
右正本證明與原本無異。
如不服本判決，應於判決送達後十日內，向本院提出上訴狀。
                                書記官    賴佳慧
中    華    民    國      八十九      年      八      月      四      日
附錄本判決論罪法條：
毒品危害防制條例第十條第一項：
  施用第一級毒品者，處六月以上五年以下有期徒刑。
毒品危害防制條例第十條第二項：
  施用第二級毒品者，處三年以下有期徒刑。


司法院資訊處製作；財團法人民間司法改革基金會備份。
